【裁判字號】    96,訴,890
【裁判日期】    970104
【裁判案由】    違反毒品危害防制條例
【裁判全文】
臺灣雲林地方法院刑事判決               96年度訴字第890號
公  訴  人  臺灣雲林地方法院檢察署檢察官
被      告  甲○○
                      （現另案在臺灣雲林第二監獄執行中）
上列被告因毒品危害防制條例案件，經檢察官提起公訴（96年度
毒偵字第1796、1797號），被告於準備程序中就被訴事實為有罪
之陳述，受命法官於聽取當事人之意見後，本院合議庭裁定改由
受命法官獨任以簡式審判程序審理，判決如下：
    主  文
甲○○施用第一級毒品，累犯，處有期徒刑壹年；又施用第二級
毒品，累犯，處有期徒刑捌月；又施用第一級毒品，累犯，處有
期徒刑壹年。應執行有期徒刑貳年貳月。
    犯罪事實及理由
壹、程序事項：
    本件經被告甲○○於準備程序期日為有罪之陳述，而經本院
    裁定以簡式審判程序加以審理，則依據刑事訴訟法第273 條
    之2 、同法第159 條第2 項之規定，不適用傳聞法則有關限
    制證據能力之相關規定；並得依同法第310 條之2 之準用同
    法第454 條之規定製作略式判決書，依法僅需記載犯罪事實
    、證據名稱及應適用之法條，並得以簡略方式為之，如認定
    之犯罪事實、證據及應適用之法條，與檢察官聲請簡易判決
    處刑書或起訴書之記載相同者，得引用之，合先敘明。
貳、實體事項：
一、構成犯罪事實：
    甲○○前於民國90年間因施用毒品案件，經觀察、勒戒，認
    有繼續施用毒品之傾向，經送入戒治處所強制戒治，迨戒治
    成效經評定為合格，經法院裁定停止戒治，所餘戒治期間付
    保護管束，惟於停止戒治期間，又因違反保護管束應遵守事
    項情節重大，再經裁定撤銷停止戒治，令入戒治處所執行強
    制戒治，於91年10月14日戒治期滿。又於93年、94年間分別
    因施用第一級毒品案件，經臺灣南投地方法院先後判處有期
    徒刑11月、9 月確定，2 罪接續執行，甫於95年10月19日假
    釋期滿未經撤銷，其未執行之刑，以已執行論。詎仍不知悔
    改，於前開強制戒治執行完畢釋放後5 年內，復基於施用第
    一級毒品之犯意，先於96年6 月27日下午6 時許，在其位於
    南投縣草屯鎮○○里○○路171 號住處旁之空地，以將毒品
    海洛因摻水置入注射針筒，再注射手臂血管之方式，施用第
    一級毒品海洛因1 次。再於96年9 月6 日某時許，在上址住
    處旁之田間小路上，以相同方式，又施用第一級毒品海洛因
    1 次。另於前開強制戒治執行完畢釋放後5 年內又基於施用
    第二級毒品之犯意，於96年6 月28日下午1 時許採尿時回溯
    96小時內之某時許，在其上址住處附近，以將毒品甲基安非
    他命置入玻璃吸食器內燒烤，吸食其煙氣之方式，施用第二
    級毒品甲基安非他命1 次。嗣先於96年6 月28日下午1 時許
    ，在南投縣草屯鎮○○路173 號前，因逆向騎乘機車，形跡
    可疑，為警當場查獲，經甲○○同意採集尿液送驗後，結果
    呈嗎啡及甲基安非他命陽性反應；再於96年9 月8 日下午5
    時20分許，在其上址住處前，為警發覺形跡可疑，經甲○○
    同意採集尿液送驗後，結果仍呈嗎啡陽性反應，始悉上情。
二、認定犯罪事實所憑之證據及理由：
    (一)南投縣政府警察局草屯分局毒品案件委託鑑驗尿液代號與
      真實姓名對照表及詮昕科技股份有限公司濫用藥物尿液檢
      驗報告各1 份。
    (二)南投縣政府警察局草屯分局96年查獲毒品危害防制條例案
      件涉嫌人之尿液檢驗編號清冊及詮昕科技股份有限公司濫
      用藥物尿液檢驗報告各1 份。
    (三)臺灣南投地方法院檢察署檢察官96年度毒偵字第823 、91
      3 號起訴書、臺灣南投地方法院96年度訴字第740 號刑事
      判決、刑案資料查註紀錄表、全國施用毒品案件紀錄表及
      刑案人犯在監所最新資料報表各1 份。
    (四)被告甲○○於警詢、偵查及本院審理時之自白，且與上開
      積極證據相符，應可採信。
    (五)綜上所述，本件事證明確，被告2 次施用海洛因及1 次施
      用甲基安非他命之犯行，均應堪認定。
三、論罪科刑之理由：
    (一)查海洛因，係毒品危害防制條例第2 條第2 項第1 款所定
      之第一級毒品；甲基安非他命，係毒品危害防制條例第2
      條第2 項第2 款所定之第二級毒品。是被告甲○○2 次施
      用海洛因之所為，核係犯毒品危害防制條例第10條第1 項
      之施用第一級毒品罪，1 次施用甲基安非他命之所為，核
      係犯同條例第10條第2 項之施用第二級毒品罪。被告施用
      第一級及第二級毒品前後持有第一級及第二級毒品之低度
      行為應分別為施用第一級及第二級毒品之高度行為所吸收
      ，均不另論罪。被告所犯上開3 罪罪名互異，犯意各別，
      應分論併罰。
    (二)被告前於93年、94年間分別因施用第一級毒品案件，經臺
      灣南投地方法院先後判處有期徒刑11月、9 月確定，2 罪
      接續執行，甫於95年10月19日假釋期滿未經撤銷，其未執
      行之刑，以已執行論，有臺灣高等法院被告前案紀錄表1
      份在卷可參，其於前開有期徒刑執行完畢後5 年內故意再
      犯本件有期徒刑以上之罪，為累犯，應依刑法第47條第1
      項規定各加重其刑。
    (三)爰審酌被告前已有多次毒品前科，經法院判處罪刑確定，
      現也因施用毒品案件在監執行中，竟再犯本件之罪，顯無
      悔改之意，及其犯罪之目的單純、手段平和、未對他人造
      成危害、犯罪後坦承犯行態度良好，並考量施用毒品者均
      有相當程度之成癮性及心理依賴性，其犯罪心態與一般刑
      事犯罪之本質並不相同等一切情狀，分別量處如主文所示
      之刑，並定其應執行之刑。
四、適用之法律：
    (一)刑事訴訟法第273 條之1 第1 項、第299 條第1 項前段。
    (二)毒品危害防制條例第10條第1 項、第2 項、第23條第2 項
      。
    (三)刑法第11條前段、第47條第1 項、第51條第5 款。
本案經檢察官廖弼妍到庭執行職務。
中    華    民    國    97    年    1     月    4     日
                  刑事第二庭  法  官  廖淑華
以上正本證明與原本無異。
如不服本判決，應於判決收受後10日內，向本院提出上訴狀（須
附繕本）。
                              書記官  張菀純
中    華    民    國    97    年    1     月    4     日
附錄本案論罪科刑法條全文：
毒品危害防制條例第10條：
施用第一級毒品者，處6 月以上5 年以下有期徒刑。
施用第二級毒品者，處3 年以下有期徒刑。


司法院資訊處製作；財團法人民間司法改革基金會備份。
